【裁判字號】    99,台上,2031
【裁判日期】    990408
【裁判案由】    違反槍砲彈藥刀械管制條例等罪
【裁判全文】
最高法院刑事判決            九十九年度台上字第二０三一號
上  訴  人  甲○○
上列上訴人因違反槍砲彈藥刀械管制條例等罪案件，不服台灣高
等法院中華民國九十八年十二月三十一日第二審判決（九十八年
度上訴字第四二五一號，起訴案號：台灣台北地方法院檢察署九
十八年度偵字第八六四九號），提起上訴，本院判決如下：
    主  文
上訴駁回。
    理  由
壹、違反槍砲彈藥刀械管制條例部分：
按刑事訴訟法第三百七十七條規定，上訴於第三審法院，非以判
決違背法令為理由，不得為之。是提起第三審上訴，應以原判決
違背法令為理由，係屬法定要件。如果上訴理由書狀並未依據卷
內訴訟資料，具體指摘原判決不適用何種法則或如何適用不當，
或所指摘原判決違法情事，顯與法律規定得為第三審上訴理由之
違法情形，不相適合時，均應認其上訴為違背法律上之程式，予
以駁回。本件原審審理結果，認為上訴人甲○○寄藏手槍、子彈
之犯行明確，因而撤銷第一審該部分科刑之判決，改判依想像競
合犯從一重仍論處上訴人未經許可，寄藏手槍罪刑，係依憑上訴
人之自白及扣案之手槍、子彈與彈殼等物，暨卷附之內政部警政
署刑事警察局各該鑑定函等證據資料而為論斷，已詳其調查、
取捨證據之結果及憑以認定犯罪事實之心證理由。並說明依證人
即查獲之警察蕭健勝、與上訴人持上揭手槍共同犯傷害罪之證人
張君瑋、證人即被害人張天浩與張博凱等人之證詞，以及監視錄
影器翻拍照片等證據，上訴人於民國九十八年四月二日向台北市
政府警察局中山分局（下稱中山分局）投案之前，警察蕭健勝即
已先行接獲通報到場處理，且自張博凱、張天浩及張君瑋之陳述
中，得知係綽號「阿猴」之人持槍傷人，及由監視錄影器翻拍照
片得知「阿猴」之外型特徵各情，實已得以特定犯罪嫌疑人；而
張君瑋於九十八年三月三十一日接受警詢時，業已承諾員警將協
助攜同上訴人到案，上訴人嗣後確亦係經張君瑋帶往中山分局無
訛。上訴人係在警察已掌握足夠情資，並具體要求張君瑋協助帶
同歸案後，始出面與張君瑋同至警局供陳犯行、會同警察取出槍
、彈且製作筆錄，與自首之要件不相符合等旨。對於上訴人主張
其符合槍砲彈藥刀械管制條例第十八條第一項前段及刑法第六十
二條關於自首之規定云云，如何為不足採取，業已論述指駁明白
，悉與卷證資料無不相合，所為論述並不違背經驗與論理法則，
自不容任意指摘。上訴意旨，就原判決已說明事項，仍執一己之
見，漫指其符合自首之前詞，重為事實上之爭辯，並未具體指摘
原判決有如何之違背法令，與法律規定得為第三審上訴理由之違
法情形，不相適合。其此部分之上訴為違背法律上之程式，應予
駁回。
貳、傷害部分：
按刑事訴訟法第三百七十六條所列各罪之案件，經第二審判決者
，不得上訴於第三審法院，為該法條所明定。本件上訴人因違反
槍砲彈藥刀械管制條例等罪案件，其中關於傷害部分，原審係依
刑法第二百七十七條第一項、第二百八十四條第一項前段等規定
從一重論處罪刑，核屬刑事訴訟法第三百七十六條第一款之案件
。依首開說明，既經第二審判決，自不得上訴於第三審法院，上
訴人猶提起上訴，顯為法所不許，應予駁回。
據上論結，應依刑事訴訟法第三百九十五條前段，判決如主文。
中    華    民    國  九十九  年    四    月    八    日
                      最高法院刑事第十三庭
                          審判長法官  賴  忠  星
                                法官  呂  丹  玉
                                法官  吳      燦
                                法官  蔡  名  曜
                                法官  葉  麗  霞
本件正本證明與原本無異
                                      書  記  官
中    華    民    國  九十九  年    四    月   十四   日
                                                     ｍ

司法院資訊處製作；財團法人民間司法改革基金會備份。
